臺灣臺北地方法院民事判決
111年度訴字第3005號
原      告  臺灣土地銀行股份有限公司

法定代理人  何英明  
訴訟代理人  李沐澤  
被      告  亞富國際股份有限公司

兼  法  定
代  理  人  蔡明輝  
被      告  郭志源  
上列當事人間請求清償借款事件，經臺灣新北地方法院以111年
度訴字第834號裁定移送前來，本院於民國111年7月26日言詞辯
論終結，判決如下：
    主  文
被告應連帶給付原告新臺幣壹佰玖拾柒萬玖仟玖佰肆拾柒元，及
自民國一百一十一年二月二十三日起至清償日止，按週年利率百
分之一計算之利息，暨自民國一百一十一年二月二十三日起至民
國一百一十一年五月七日止，按上開利率百分之十，及自民國一
百一十一年五月八日起至清償日止，按上開利率百分之二十計算
之違約金。
被告應連帶給付原告新臺幣肆拾捌萬玖仟玖佰零貳元，及其中新
臺幣肆拾捌萬玖仟捌佰捌拾陸元自民國一百一十一年一月十二日
起至清償日止，按週年利率百分之一點五計算之利息，暨自民國
一百一十一年二月二十三日起至民國一百一十一年五月七日止，
按上開利率百分之十，及自民國一百一十一年五月八日起至清償
日止，按上開利率百分之二十計算之違約金。
訴訟費用由被告連帶負擔。
本判決第一項於原告以新臺幣陸拾陸萬元或同面額之一百零七年
度甲類第十期中央政府建設公債債券為被告供擔保後，得假執行
；但被告如以新臺幣壹佰玖拾柒萬玖仟玖佰肆拾柒元為原告預供
擔保，得免為假執行。
本判決第二項於原告以新臺幣壹拾陸萬肆仟元或同面額之一百零
七年度甲類第十期中央政府建設公債債券為被告供擔保後，得假
執行；但被告如以新臺幣肆拾捌萬玖仟玖佰零貳元為原告預供擔
保，得免為假執行。
    事實及理由
壹、程序部分：
一、按當事人得以合意定第一審管轄法院，但以關於由一定法律
    關係而生之訴訟為限，前項合意，應以文書為之，民事訴訟
    法第24條定有明文。經查，依兩造所簽訂之借據第32條之約
    定，兩造合意以臺灣臺北地方法院為第一審管轄法院，故本
    院對本件訴訟自有管轄權。
二、被告經合法通知，均未於言詞辯論期日到場，核無民事訴訟
    法第386條各款所列情形，爰依原告之聲請，由其一造辯論
    而為判決。
貳、實體部分：
一、原告主張：㈠被告亞富國際股份有限公司（下稱亞富公司）
    邀同被告蔡明輝、郭志源為連帶保證人，與原告簽訂借據，
    向原告借款新臺幣（下同）200萬元，借款期間自民國109年
    9月7日起至114年9月7日止，自撥款日起至110年6月30日止
　　，按融通利率加0.9％浮動計息（年利率為1％）；自110年7月
    1日起按原告公告指標利率(月調)加1.005％機動計息，嗣後
    隨原告公告指標利率（月調）調整而調整（逾期當時之公告
    指標利率0.84％加1.005％為1.845％），借款還本付息方式為
    自撥款日起，前1年按月計利息，自第2年起，再依年金法，
    按月平均攤還本息。另被告如遲延還本或付息時，本金自到
    期日起，利息自付息日起，就應還款額，逾期6個月（
　　含）以內者，按約定利率10％，逾期超過6個月者，按約定利
    率20％計付違約金。並約定如有任何一宗債務不依約清償本
    金或付息者，債務視為全部到期。詎被告亞富公司於110年1
    1月7日未依約攤還本金，依借據第10條第1款視為全部到期
    ，應自111年11月8日加付違約金，經扣除被告亞富公司於11
    1年2月22日清償8694元，依序抵充自110年11月8日起至111
    年2月22日止，計107日違約金580元（計算式：198萬519×0.
    1％/365×107≒580），又抵充自110年10月7日起至111年2月22
    日止，計139日之利息7542元（計算式：198萬519×1％/365×1
    39≒7542），剩餘572元抵充本金（計算式：0000-000-0000=
    572)，尚欠如訴之聲明第1項所示之債權未獲清償。㈡又被告
    亞富公司另於109年9月4日簽訂借據向原告借款50萬元，借
    款期間為自109年9月7日起至114年9月7日止，自撥款日起至
    110年6月30日止，按融通利率加0.9％浮動計息（
　　年利率為1％）；自110年7月1日起按原告公告指標利率（月
    調）加1.005％機動計息，嗣後隨原告公告指標利率（月調
　　）調整而調整（逾期當時之公告指標利率0.84％加1.005％為1
    .845％），借款還本付息方式為自撥款日起，前1年按月計利
    息，自第2年起，再依年金法，按月平均攤還本息。另被告
    如遲延還本或付息時，本金自到期日起，利息自付息日起，
    就應還款額，逾期6個月（含）以內者，按約定利率10
　　％，逾期超過6個月者，按約定利率20％計付違約金。並約定
    如有任何一宗債務不依約清償本金或付息者，債務視為全部
    到期。詎被告亞富公司於110年11月7日未依約攤還本金，依
    借據第10條第1款視為全部到期，應自111年11月8日加付違
    約金，經扣除被告於111年2月22日清償2151元，依序抵充自
    110年11月8日起至111年2月22日止計107日違約金215元（
　　計算式：48萬9886×0.15％/365×107≒215），剩餘1936元抵充
    自110年10月7日起至111年1月11日止，計97日之利息1952元
    （計算式：48萬9886×1.5％/365×97≒1952），尚不足16元為
    已結算未受償之利息（計算式：1952-〈0000-000〉=16
　　），尚欠如訴之聲明第2項所示之債權未獲清償。而被告蔡
    明輝、郭志源既為本件借款之連帶保證人，依法就前開借款
    應負連帶清償之責。為此，爰依消費借貸及連帶保證之法律
    關係提起本件訴訟，並聲明：如主文第1、2項所示，並願以
    現金或等值之107年度中央政府建設公債甲類第10期債券供
    擔保後，請准予宣告假執行。
二、本件被告均未於言詞辯論期日到場，亦未提出書狀作何聲明
    或陳述。
三、經查，原告主張之事實，業據其提出借據、放款中心利率查
    詢、客戶往來明細查詢、抵充明細表查詢影本等件為證（見
    臺灣新北地方法院111年度訴字第834號卷第13-27頁），核
    屬相符。又被告經合法通知，雖均未於言詞辯論期日到場，
    復未提出書狀答辯或作何聲明陳述，但依上開證據，堪信原
    告主張為真實。從而，原告依消費借貸及連帶保證之法律關
    係請求被告連帶給付如主文第1、2項所示之金額、利息及違
    約金，為有理由，應予准許。又原告陳明願供擔保，以代釋
    明，聲請宣告假執行，核與規定相符，爰分別酌定相當擔保
    金額，予以准許，並依職權酌定相當擔保金額，宣告准被告
    預供擔保後，得免為假執行。
四、據上論結，原告之訴有理由，依民事訴訟法第385條第1項前
    段、第78條、第85條第2項、第390條第2項、第392條第2項
　　，判決如主文。
中　　華　　民　　國　　111 　年　　8 　　月　　5 　　日
                  民事第五庭    法　官　  楊承翰
以上正本係照原本作成。
如對本判決上訴，須於判決送達後20日內向本院提出上訴狀。如
委任律師提起上訴者，應一併繳納上訴審裁判費。
中　　華　　民　　國　　111 　年　　8 　　月　　9 　　日
                                書記官    吳珊華